【裁判字號】    97,交聲,514
【裁判日期】    970328
【裁判案由】    違反道路交通管理處罰條例聲明異議
【裁判全文】
臺灣臺北地方法院交通事件裁定         97年度交聲字第514號
原處分機關    臺北市交通事件裁決所
異  議  人
即受處分人    甲○○
上列異議人即受處分人因違反道路交通管理處罰條例案件，對於
臺北市交通事件裁決所民國九十七年二月二十七日所為之處分（
原處分案號：北市裁二字第裁二二─Ａ00000000號），
聲明異議，本院裁定如下：
    主  文
異議駁回。
    理  由
一、異議意旨略以：異議人於民國九十六年十二月十七日十一時
    四分，駕駛車號Ｑ五─０三七０自用一般小客車，行經臺北
    市○○○道與雙園街口時，因交通號誌閃黃燈，乃以時速三
    十九公里慢速通過，竟遭警方以異議人行經有燈光號誌之交
    岔路口闖紅燈，開單舉發，顯見感應測速照相儀器故障，因
    認原處分不當，依法聲明異議云云。
二、按汽車駕駛人行經有燈光號誌管制之交岔路口闖紅燈者，處
    新臺幣（下同）一千八百元以上五千四百元以下罰鍰，道路
    交通管理處罰條例第五十三條第一項定有明文。又汽車駕駛
    人有前開條例第五十三條之違規行為者，並予記違規點數三
    點，同條例第六十三條第一項第三款復載有明文。
三、經查，異議人甲○○固承認有於九十六年十二月十七日十一
    時四分，駕駛車號Ｑ五─０三七０自用一般小客車，行經臺
    北市○○○道與雙園街口，然辯稱當時交通號係閃黃燈，其
    以時速三十九公里慢速通過，並無闖紅燈情事。惟按汽車行
    駛至交岔路口應遵守燈光號誌；面對圓形紅燈表示禁止通行
    ，不得超越停止線或進入路口，道路交通安全規則第一百零
    二條第一項第一款及道路交通標誌標線號誌設置規則第二百
    零六條第五款第一目，分別定有明文。茲依臺北市政府警察
    局萬華分局九十七年二月四日北市警萬分交字第０九七三０
    五二六八００號函載，上揭路段測速相機係「微電腦感應線
    圈型自動採證多功能相機」，每次採證二張，每張相隔一秒
    ，第一張為確認位置，第二張為確認違規，相機可採證闖紅
    燈、紅燈左右轉、紅燈迴轉、紅燈越線臨停、超速及行人穿
    越道臨時停車等，相片上會顯示：年、月、日、時間、車道
    、黃燈秒數、紅燈秒數、當時速度及張數流水號，經審核異
    議人寄回之二張採證照片，車號Ｑ五─０三七０自小客車係
    於紅燈亮起一秒後闖紅燈行駛，當時行車時速三十九公里，
    該路口號誌均為紅燈，顯認異議人闖紅燈違規行為屬實（見
    本院九十七年度交聲字第五一四號卷第九頁）。又依同分局
    九十七年三月十八日北市警萬分交字第０九七三０八六八四
    ００號函附「微電腦感應線圈型自動採證多功能相機」生產
    國製造廠荷蘭測量宣告合格影本、譯本及沖洗照片聯單各一
    份可知，前開自動採證多功能相機並無異議人指摘之失準或
    故障之情形（見前揭本院卷第一三至三六頁），該採證設備
    於九十六年十二月十七日十一時四分，一切功能運作正常，
    堪以認定。此外，並有臺北市政府警察局九十七年一月三日
    北市警交大字第Ａ00000000號舉發違反道路交通管
    理事件通知單、臺北市交通事件裁決所九十七年二月二十七
    日北市裁二字第裁二二─Ａ00000000號違反道路交
    通管理事件裁決書各一紙存卷可考。從而，異議人確有於前
    揭時地行經有燈光號誌管制之交岔路口闖紅燈之違規行為，
    應無疑問，是原裁決機關即臺北市交通事件裁決所據此引用
    道路交通管理處罰條例第五十三條第一項及第六十三條第一
    項第三款之規定裁處異議人罰鍰二千七百元，並記違規點數
    三點，於法即無不當，本件異議人之異議為無理由，應予駁
    回。
據上論斷，應依道路交通案件處理辦法第十九條，裁定如主文。
中    華    民    國    97    年    3     月    28    日
                  交通法庭    法  官  詹慶堂
以上正本證明與原本無異。
如不服本裁定，應於裁定送達後5日內向本院提出抗告狀。
                              書記官  羅欣宜
中    華    民    國    97    年    3     月    28    日


司法院資訊處製作；財團法人民間司法改革基金會備份。
